【裁判字號】    89,親,47
【裁判日期】    891209
【裁判案由】    否認婚生子女
【裁判全文】
臺灣屏東地方法院民事判決  八十九年度親字第四七號
    原      告    丙○○
    被      告    甲○○
    兼
    法定代理人    乙○○  住屏.
右當事人間請求否認婚生子女事件，本院判決如左：
    主      文
確認被告甲○○非原告與被告乙○○之婚生子女。
訴訟費用由原告負擔。
    事      實
甲、原告方面：
一、聲明：求為判決如主文所示。
二、陳述：
    緣原告與被告乙○○於八十六年十月九日結婚，於八十九年一月三十一日離婚，
    在婚姻關係存續中，被告乙○○突於八十七年六月間無故出走，音訊全無，原告
    於此期間結交男友黃裕文，進而發生性關係，於八十九年六月二十一日生下一子
    即被告甲○○，該子雖係原告與被告乙○○在婚姻關係中受胎所生之子女而受婚
    生之推定，惟事實上原告並非自被告乙○○受胎，為此訴請確認被告甲○○非原
    告與被告乙○○之婚生子女。
三、證據：提出戶籍謄本一件為證。
乙、被告方面：
    被告未於言詞辯論期日到場，復未提出書狀作何聲明或陳述。
丙、本院依職權囑託高雄醫學大學附設中和紀念醫院實施親子血緣鑑定。
    理      由
一、本件原告主張其與被告乙○○於八十六年十月九日結婚，在婚姻關係存續中，原
    告結交男友黃裕文，進而發生性關係，於八十九年六月二十一日生下一子即被告
    甲○○，惟原告並非自被告受胎等情，業據其提出戶籍謄本為證，另經本院依職
    權囑託高雄醫學大學附設中和紀念醫院對被告甲○○與第三人黃裕文實施親子血
    緣鑑定結果顯示，依據人類遺傳標記檢查結果，無法否定甲○○與黃裕文之親子
    關係，有該院之親子鑑定結果報告書一件附卷可稽，故原告主張被告甲○○非原
    告與被告乙○○之婚生子女，即有可採。
二、按從子女出生日回溯第一百八十一日起至第三百零二日止為受胎期間；又妻之受
    胎，係在婚姻關係存續中者，推定其所生之子女為婚生子女，但如夫妻之一方於
    知悉子女出生之日起一年內能證明妻非自夫受胎者，得提起否認之訴，民法第一
    千零六十二條第一項、第一千零六十三條定有明文。本件被告甲○○受胎之時，
    係於原告與被告乙○○婚姻關係存續中，雖受婚生之推定，惟經鑑定結果，否定
    被告乙○○與被告甲○○之親子關係，已如前述，而原告係於知悉被告甲○○出
    生之日起一年內提起本件訴訟，從而原告之訴，洵屬正當有據，應予准許。
據上論結，本件原告之訴為有理由，依民事訴訟法第八十一條第二款，判決如主文。
中      華      民      國    八十九    年    十二    月      九      日
                                    臺灣屏東地方法院民事第二庭
~B法      官  黃義成
右為正本係照原本作成。
如不服本判決，應於送達後廿日內，向本院提出上訴狀。
~B法院書記官  徐建功
中      華      民      國    八十九    年    十二    月    十一      日


司法院資訊處製作；財團法人民間司法改革基金會備份。
